# 关联方认定

提问人：fengzhibo1124 时间：2017-02-10 11:08:44
根据中国规定，同属于国资委的公司不算关联方，现实中有些情况算不算钻空子？ 一 省国资委有A/B/C集团，A1上市公司中A占51%，B占10%，C占5%。根据A的安排，A1向A现金收购增收不增利的资产。在股东大会投票时，省国资委要求B/C讲政治投赞成票，方案通过，受伤的是散户。 二 省国资有一钢铁集团、一资产管理平台。钢铁集团下有一上市公司甲（集团占30%、资产管理平台未持有甲股份），由于甲有重组预期，股价一直温和上涨。披露X年三季报时，资产管理平台位列第二大股东占比4.8%。市场越发相信这是要重组的信号，股价再上一台阶。钢铁集团也配合市场，年报时推出高送转，股价到顶峰。披露第二年 1 季报时，资产管理平台全身而退，赚得盆满钵满，股价随后一地鸡毛。国资委、钢铁集团、资产管理平台是否有某种默契？ 跟徐翔割散户，国家收拾徐翔异曲同工？

回答人：chenyiwei
这个概念的判断也并不绝对。例如在同属一个国资委管辖的企业之间重组时，就要根据具体情况判断是否为同一控制下合并，不能因为“仅仅同受国家控制的企业”就认为必然不是关联方。如果某项重组是国资委主导的，目的是实现其管辖范围内国资布局的战略性调整，这种情况还是会被认定为同一控制下合并。如近来南北车、宝钢武钢之间的合并，都是按同一控制下合并处理的。